【裁判字號】    97,交簡上,319
【裁判日期】    980211
【裁判案由】    業務過失傷害
【裁判全文】
臺灣桃園地方法院刑事判決           97年度交簡上字第319號
上  訴  人
即  被  告  乙○○
上列上訴人因業務過失傷害案件，不服本院刑事庭於民國97年9
月22日所為97年度桃交簡字第3278號第一審刑事簡易判決（聲請
簡易判決處刑案號：臺灣桃園地方法院檢察署97年度偵字第5571
號），提起上訴，本院管轄之第二審合議庭判決如下：
    主  文
上訴駁回。
乙○○緩刑貳年。
    事實及理由
一、本件上訴意旨（略以）：上訴人原以上訴狀表示，當時車流
    量多，伊係慢速前進，並非併排停車等語。嗣於審判期日坦
    承業務過失傷害犯行。
二、訊據被告乙○○對於原審判決所認定業務過失傷害犯行坦承
    不諱，核與有證據能力之證人即告訴人甲○○之指訴相符，
    且有證人邱金山之證述可佐，並有財團法人天主教聖保祿修
    女會醫院之診斷證明書2 紙、道路交通事故現場圖、調查報
    告表(一)(二)、現場照片、臺灣省桃園縣區車輛行車事故鑑定委
    員會函檢送鑑定意見書在卷可資佐證。是被告構成刑法第28
    4 條第2 項之業務過失傷害罪，堪以認定。本院審理結果，
    認為原審對被告論罪科刑之判決，認定事實及適用法律部分
    均無不當，應予維持，並引用第一審刑事簡易判決所載之事
    實、證據及理由（如附件）。
三、按法官於有罪判決中，究應如何量處罪刑，均為實體法賦予
    審理法官裁量之刑罰權事項，法官行使此項裁量權，自得依
    據個案情節，參諸刑法第57條所定各款犯罪情狀之規定，於
    該法定刑度範圍內，基於合義務性之裁量，量處被告罪刑。
    質言之，法官為此量刑之裁量權時，除不得逾越法定刑或法
    定要件外，尚應符合法規範之體系及目的，遵守一般有效之
    經驗及論理法則等法原則，亦即應兼顧裁量之外部及內部性
    ，如非顯然有裁量逾越或裁量濫用之違法情事，自不得任意
    指摘為違法，此亦為最高法院歷年多起判例所宣示之原則（
    參見最高法院80年台非字第473 號判例、75年台上字第703
    3 號判例、72年台上字第6696號判例、72年台上字第3647號
    判例等）。本院以為，量刑或緩刑宣告與否之裁量權，乃憲
    法所保障法官獨立審判之核心，法院行使此項裁量權，亦非
    得以任意或自由為之，仍應受一般法律原理原則之拘束，即
    仍須符合法律授權之目的、法律秩序之理念、國民法律感情
    及一般合法有效之慣例等規範，尤其應遵守比例原則及平等
    原則之意旨，否則即可能構成裁量濫用之違法（另參見最高
    法院86年度台上字第7655號判決）。亦即如非有裁量逾越或
    裁量濫用之明顯違法情事，自不得擅加指摘其違法或不當，
    即使上級法院對下級法院裁量權之審查，亦應同此標準，此
    不僅在保障法官不受任何制度外之不當干涉，更保障法官不
    受制度內的異質干涉，此方符憲法第80條所宣示獨立審判之
    真義。
四、經查原審判決已審酌被告為從事駕駛業務之人，竟違規臨時
    且併排停車、告訴人所受之傷勢不輕，且未能與告訴人達成
    和解，惟其非本件車禍之主因，及被告之生活狀況、品行、
    智識程度等一切情狀，於法定刑1 年以下有期徒刑、拘役或
    科罰金之範圍內，量處被告有期徒刑3 月，並諭知易科罰金
    之折算標準，且未宣告緩刑，尚符憲法比例原則及平等原則
    之要求，原審刑罰裁量權之行使並無違法不當之處，業如前
    述。從而，被告以前揭情詞為由，提起上訴，為無理由，應
    予駁回。惟查被告雖曾於80年間犯過失致死罪執行有期徒刑
    10月完畢，惟未因故意犯罪受有期徒刑以上刑之宣告者，此
    有臺灣高等法院被告前案紀錄表1 份附卷足考，且其犯後終
    能與被害人甲○○達成調解，有97年度附民移調字第346 號
    調解筆錄附卷可稽，公訴檢察官亦同意宣告被告緩刑。是本
    案無論自一般或特別預防之刑罰考量目的，均認原審簡易判
    決所宣告之刑，以暫不執行為適當，爰併諭知緩刑2 年，予
    被告自新之機會。
據上論斷，應依刑事訴訟法第455 條之1 第1 項、第3 項、第36
8 條、第373 條，刑法第74條第1 項第1 款，判決如主文。
本案經檢察官施昱廷到庭執行職務
中    華    民    國    98    年    2     月    11    日
                  刑事第六庭  審判長法  官  錢建榮
                                    法  官  呂美玲
                                    法  官  宣玉華
以上正本證明與原本無異。
不得上訴。
                                    書記官  陳育萱
中    華    民    國    98    年    2     月    13    日
附錄本案論罪科刑依據之法條：
中華民國刑法第284條
（過失傷害罪）
因過失傷害人者，處6 月以下有期徒刑、拘役或5 百元以下罰金
，致重傷者，處1 年以下有期徒刑、拘役或5 百元以下罰金。
從事業務之人，因業務上之過失傷害人者，處1 年以下有期徒刑
、拘役或1 千元以下罰金，致重傷者，處3 年以下有期徒刑、拘
役或2 千元以下罰金。


司法院資訊處製作；財團法人民間司法改革基金會備份。
